臺灣臺北地方法院刑事判決　　　　　　　100年度易字第298號
公　訴　人　臺灣臺北地方法院檢察署檢察官
被　　　告　DARYANTI.
上列被告因竊盜案件，經檢察官提起公訴（99年度偵字第26575
號），本院判決如下：
    主  文
DARYANTI犯竊盜罪，處有期徒刑月，如易科罰金，以新台幣壹
仟元折算壹日（附表編號１部分）。又犯竊盜罪，處有期徒刑陸
月，如易科罰金，以新台幣壹仟元折算壹日（附表編號２部分）
。又犯竊盜罪，處有期徒刑月，如易科罰金，以新台幣壹仟元
折算壹日（附表編號３部分）。又犯竊盜罪，處有期徒刑月，
如易科罰金，以新台幣壹仟元折算壹日（附表編號４部分）。應
執行有期徒刑拾壹月，如易科罰金，以新臺幣壹仟元折算壹日，
並於刑之執行完畢或赦免後，驅逐出境。
    事  實
一、DARYANTI係丁偉所聘僱之印尼籍監護工，於民國99年1月4日
    入境臺灣，在丁偉位於臺北市大安區○○○路○段248巷13弄
    4之1號住處（下稱忠孝東路住處）照顧丁偉之母丁孫明儼（
    起訴書誤載為丁孫明巖），DARYANTI因工作所需，持有忠孝
    東路住處以及丁偉之子丁應傑位於臺北市○○區○○路3 段
    123 巷11弄11之2號3樓住處（下稱仁愛路住處）之大門鑰匙
    ，詎DARYANTI竟基於意圖為自己不法所有之各別犯意，趁進
    入上開住處工作時，丁孫明儼、丁應傑不注意之際，先後於
    如附表所示時間，徒手竊取如附表所示之款項得手。嗣因丁
    應傑於99年11月9日發現其所有如附表編號4之港幣、人民幣
    遭竊，經報警後，DARYANTI坦承竊取附表編號4 之款項，並
    帶同警方至忠孝東路住處取出其藏放於該處廚房內之贓款，
    復經丁孫明儼、丁應傑查對後，發現DARYANTI另竊取附表編
    號1至編號3之款項，始查悉上情。
二、案經丁孫明儼、丁應傑訴由臺北市政府警察局大安分局報請
    臺灣臺北地方法院檢察署檢察官偵查起訴。
    理  由
一、程序部分：
(一)按被告之自白，非出於強暴、脅迫、利誘、詐欺、疲勞訊問
    、違法羈押或其他不正之方法，且與事實相符者，得為證據
    ，刑事訴訟法第156條第1項定有明文。查被告曾於99年11月
    9日警詢時自白附表編號4之竊盜犯行（見偵卷第5至7頁），
    並於99年11月19日警詢時自白附表編號1至編號3之竊盜犯行
    （見偵卷第27至30頁）；其雖於本院審理中改稱未曾為附表
    編號2 之竊盜犯行，並於本院行準備程序時陳稱接受警察偵
    訊時，係因警察施壓，說如果沒有承認就要被抓起來，所以
    伊才承認云云（見本院卷第15頁）；惟被告於本院審理時復
    改稱：「當天做筆錄我因為緊張害怕所以講錯了，我沒有拿
    美金4,820 元。」（見本院卷第30頁）；是被告主張其於99
    年11月19日所為自白係遭警員以言詞脅迫所為，是否屬實，
    已非無疑。另經本院傳喚製作被告99年11月19日警詢筆錄之
    臺北市政府警察局大安分局新生南路派出所警員高鳴，其到
    庭具結後證稱：伊之所以於99年11月19日對被告製作第二次
    警詢筆錄，係因告訴人丁應傑報案表示經過清點後，失竊的
    金額不只第一次報案所講的金額，而案發後被告已責付仲介
    公司，所以伊以電話通知仲介公司將被告帶到派出所，在99
    年11月19日再度對被告製作筆錄，當天在場人員有翻譯符凱
    程以及仲介公司之林永承，伊係透過翻譯將問題翻譯給被告
    知悉，再由被告回答，筆錄所記載之竊盜次數及行竊經過，
    都是由被告自行陳述，在製作筆錄前或製作筆錄過程中，並
    無人對被告表示如果不承認竊盜就會被抓起來等語（見本院
    卷第28至30頁）；核與99年11月19日陪同被告至新生南路派
    出所製作警詢筆錄之證人林永承於本院審理中具結證稱：99
    年11月19日被告到新生南路派出所製作筆錄時，伊全程在場
    ，當天是由符凱程翻譯，是警員先問問題，由翻譯翻給被告
    聽，然後被告回答，再由翻譯翻給警員聽，當天作筆錄之前
    或整個製作筆錄過程中，伊只請被告要誠實講，沒有要被告
    如何回答，也沒有聽到其他人要求被告如何回答、不然就會
    被抓起來等語（見本院卷第33頁背面）相符。又本件99年11
    月9 日案發後，告訴人丁應傑係於99年11月17日再度至新生
    南路派出所報案並製作筆錄，指稱經清查後，被告尚竊取附
    表編號1至編號3之款項，並另指稱被告於99年2 月竊取丁偉
    所有之新台幣23萬元、丁正所有之美金100 元、於99年10月
    25日竊取丁度所有之美金500 元（該等部分業經檢察官另為
    不起訴處分），惟告訴人丁應傑報案當時，僅陳述遭竊之金
    額及時間，並未陳述被告係以何等方式行竊，有告訴人丁應
    傑之99年11月17日警詢筆錄在卷足稽（見偵卷第31至33頁）
    ；而被告於99年11月19日接受警員詢問時，係由仲介公司之
    人員林永承以及翻譯人員符凱程全程陪同，且就告訴人所指
    上述各筆失竊款項，被告亦僅承認竊取附表編號1至編號3部
    分，其餘均否認，並主動供述附表編號1至編號3之行竊經過
    （見偵卷第28至29頁）；若如被告所辯，99年11月19日當天
    伊係遭受警員脅迫始坦承犯行，衡諸常情，被告應無可能僅
    承認告訴人丁應傑指述之部分（即附表編號1至編號3）犯行
    ，且承認竊取較高額之美金（即附表編號2、3部分）、否認
    竊取較低額之美金（即前述丁正失竊之美金100 元、丁度失
    竊之美金500 元部分），遑論自行供述行竊經過。由上堪認
    被告辯稱其於警詢時就附表編號2 該次竊盜犯行所為自白係
    遭警員脅迫所致云云，顯屬無據，難以採信，其於警詢時所
    為自白應係出於自由意志，並無欠缺任意性之情況，自得作
    為本件認定犯罪事實之證據。
(二)復按刑事訴訟法第159條之5明定：「被告以外之人於審判外
    之陳述，雖不符前四條之規定，而經當事人於審判程序同意
    作為證據，法院審酌該言詞陳述或書面陳述作成時之情況，
    認為適當者，亦得為證據。」、「當事人、代理人或辯護人
    於法院調查證據時，知有第159條第1項不得為證據之情形，
    而未於言詞辯論終結前聲明異議者，視為有前項之同意。」
    ，乃係基於證據資料愈豐富，愈有助於真實發現之理念，酌
    採當事人進行主義之證據處分權原則，並強化言詞辯論主義
    ，透過當事人等到庭所為之法庭活動，在使訴訟程序順暢進
    行之要求下，承認傳聞證據於一定條件內，得具證據適格。
    查被告對於告訴人丁應傑於警詢及偵查中之陳述，以及贓物
    認領保管單、怡樂國際有限公司匯款單等其餘各項本判決援
    引之供述證據，迄至本案辯論終結前，均未就證據能力聲明
    異議，本院審酌該等供述證據作成時之情況，並無違法取證
    及證明力明顯過低之瑕疵，且與本案待證事實間具有相當之
    關聯性，復經本院於審判期日逐一提示予被告及公訴人表示
    意見，以之為本案證據並無不當，自有證據能力，而得採為
    認定犯罪事實之基礎。
二、認定犯罪事實所憑證據及理由：
(一)訊據被告對於附表編號1、3、4 之竊盜犯行，於警詢、偵查
    及本院審理中均坦承不諱（見偵卷第5至7、27至30，本院卷
    第14頁背面至第15頁），核與告訴人丁應傑證述之情節（見
    偵卷第8 至10、31至33、49至50頁，本院卷第30至32頁）相
    符，並有警員於忠孝東路住處廚房起獲附表編號4 贓款之照
    片5 張（見偵卷第12至14頁），以及告訴人丁應傑領回該筆
    贓款之贓物認領保管單（見偵卷第11頁）附卷可佐。堪認被
    告具任意性之自白與事實相符。
(二)被告雖否認曾為附表編號2 之竊盜犯行，辯稱：伊在警詢時
    承認有偷美金4,820 元，是因為警察施壓、緊張害怕所以講
    錯，實際上伊並未偷該筆美金云云。惟查：
 1、99年9月5日告訴人丁應傑發覺遭竊之美金4,820 元，係被告
    利用至仁愛路住處幫奶奶（即丁孫明儼）拿日常用品時，進
    入告訴人丁應傑的房間翻動抽屜，知道有美金，等到時機成
    熟時，利用無人機會竊取美金4,820 元，業據被告於警詢時
    自白不諱，有被告之99年11月19日警詢筆錄在卷足稽（見偵
    卷第27至30頁）；並經告訴人丁應傑於警詢、偵查及本院審
    理中證稱：該筆美金4,820元係99年8月底放置在伊仁愛路住
    處房間更衣室抽屜，99年9月5日發現失竊，因為伊有記帳的
    習慣，且會將外幣放在信封袋中，於信封袋上註明幣別、金
    額，而除了伊家人外，只有被告有仁愛路住處的鑰匙，99年
    8 月底到99年9月5日這段期間內，除了伊本人與太太外，只
    有被告會進出仁愛路住處房間更衣室，所以伊可以確定是被
    告在上開期間內竊取美金4,820 元等語明確（見偵卷第31至
    33、49至50頁，本院卷第30至32頁）。此外並有被告於99年
    4月4日至同年11月8日間匯款共計新台幣174,600元至印尼之
    怡樂國際有限公司匯款單（見偵卷第40至44頁）附卷可佐，
    是被告所為如附表編號2之竊盜犯行亦堪認定。
 2、被告雖於本院審理中翻異前詞，而以上情置辯。然查，被告
    於99年11月19日至臺北市政府警察局大安分局新生南路派出
    所製作第二次警詢筆錄時，係由仲介公司人員林永承及翻譯
    符凱程全程陪同，警員係透過翻譯人員將問題翻譯給被告知
    悉，再由被告自行陳述竊盜次數及行竊經過，在製作筆錄前
    或製作筆錄過程中，並無人對被告表示如果不承認竊盜就會
    被抓起來，或以其他不正方式要求被告如何回答等情，業據
    證人高鳴、林永承證述在卷（見本院卷第28頁背面至第30頁
    、第32至34頁）。而被告於99年11月19日至派出所製作第二
    次警詢筆錄前，即曾於99年11月10日親筆書立警告書，坦承
    除附表編號1、3、4 之款項外，尚曾竊取告訴人丁應傑所有
    之美金1,500 元（見偵卷第56至57頁）；並另於99年11月17
    日親筆書立聲明書、委託書，坦承所竊取之金額共計為新台
    幣378,374 元（見偵卷第58至61頁）；雖被告就其各次竊取
    之金額以及合計竊得之金額，於聲明書、委託書以及警告書
    中所述互有不一，惟由上堪認被告於99年11月19日至派出所
    製作第二次警詢筆錄前，即曾就其竊盜之次數與竊取之金額
    加以回憶、核對，參以被告於99年11月19日警詢時亦僅坦承
    告訴人丁應傑所指部分犯行，而非就告訴人丁應傑所指各次
    竊盜犯行全盤加以承認，足認被告於該次警詢中自承曾竊取
    附表編號2所載美金4,820元，應係出於自由意志所為甚明，
    其辯稱該次警詢時所為自白係遭警員脅迫或因緊張而說錯云
    云，顯係臨訟卸責之詞，難以採信。
 3、另查，被告係於99年1月4日入境臺灣，並進入告訴人家中服
    務，每月薪資為1萬7千多元，尚須繳納國外來台貸款金額以
    及仲介公司之服務費，扣除該等款項後，來台第一年實拿金
    額每月不到6 千元，而被告來台時，仲介公司曾確認被告身
    上並未攜帶金錢，亦未曾聽聞被告在台期間曾向朋友借貸金
    錢或在外借款，且證人林永承曾陪同被告申辦手機，業據證
    人林永承於本院審理中具結證述在卷（見本院卷第32至34頁
    ）；而自被告99年1月4日入境臺灣起，迄至本件99年11月9
    日案發時止，約有10個月期間，依證人林永承所述，被告實
    得薪資合計應不及新台幣6 萬元，尚需支付申辦手機之費用
    、每月撥打之電話費以及被告個人在台開銷，惟被告於99年
    4 月4日至同年11月8日間，陸續經由怡樂國際有限公司匯款
    回印尼之金額合計高達新台幣174,600 元，除最後一筆99年
    11月8日所匯之新台幣45,000元外，其餘高達新台幣129,600
    元之款項，均係於附表編號3、4之竊盜犯行前所匯，亦有怡
    樂國際有限公司匯款單（見偵卷第40至44頁）在卷足稽。若
    如被告所辯，其並未竊取附表編號2所載美金4,820元，依其
    所承認之附表編號1犯行，竊得之金額僅為新台幣58,000 元
    ，縱再加計被告來台期間實得之薪資，亦無可能於99年4月4
    日至99年10月14日間匯款高達新台幣129,600 元至印尼。此
    外，被告曾於偵查中自承其匯回印尼之款項有部分是薪水、
    有部分是偷來的，偷來的約15萬元，前後共偷了17萬多元（
    見偵卷第49頁）；惟觀被告各次竊得款項，附表編號3 之美
    金2,013元扣除已歸還告訴人丁應傑部分，僅餘美金1,300元
    ，折合新台幣約為4萬元（以美金對新台幣匯率1比31估算）
    ，附表編號4 竊得之款項則已全數為警查獲並發還告訴人丁
    應傑，故附表編號1、3所竊得而可匯回印尼之款項，合計約
    為新台幣98,000元，惟依被告於偵查中所述，其匯回印尼之
    款項中約新台幣15萬元係竊得、前後竊得之款項共約17萬多
    元，顯見被告除附表編號1、3、4 部分外，確有其他竊盜犯
    行甚明，益徵被告辯稱其未竊取附表編號2 之美金4820元，
    難以採信。
(三)綜上所述，被告前揭所辯顯係臨訟卸責之詞，諉無足採，其
    所為如附表所示4次竊盜犯行，均堪認定，應依法論科。
三、論罪科刑：
(一)核被告如附表4次所為，均係犯刑法第320條第1項之竊盜罪
    。其所為4次竊盜犯行，犯意各別，行為互殊，應予分論併
    罰。
(二)爰依被告之供述及卷附臺灣高等法院被告前案紀錄表等，審
    酌：被告為國中畢業之智識程度，在印尼係與父母、先生及
    5 歲小孩共同生活，獨自來台工作，受僱照顧年邁之丁孫明
    儼，竟趁看護之便，心生貪念而竊取告訴人丁孫明儼及其孫
    丁應傑之財物，所為實不足取，且危害社會治安匪淺，犯後
    坦承附表編號1、3、4之竊盜犯行，否認附表編號2之犯行，
    迄未全數賠償告訴人所受損失之犯後態度，並審酌被告之犯
    罪動機、目的、徒手行竊之犯罪手段、各次竊取之金額、在
    台尚無其他犯罪紀錄之素行等一切情狀，並參酌公訴人就附
    表編號1、3、4部分求處被告有期徒刑3月，就附表編號2 部
    分求處被告有期徒刑6 月，應執行有期徒刑11月之意見（見
    本院卷第35頁背面），就被告所犯4 罪分別量處如主文所示
    之刑，並均諭知易科罰金之折算標準，另定其應執行之刑及
    執行刑易科罰金之折算標準，以示儆懲。末查，被告係印尼
    籍人士，為外國人，原係因受僱於丁偉而來臺工作，有其中
    華民國居留證影本附卷可憑（見偵卷第16頁），其在我國犯
    罪而受本件有期徒刑以上刑之宣告，本院考量其來臺原因及
    犯罪情狀，認其不宜繼續居留國內，爰依刑法第95條規定，
    併諭知其於刑之執行完畢或赦免後，應予驅逐出境。
據上論斷，應依刑事訴訟法第299條第1項前段，刑法第320條第1
項、第41條第1項前段、第8項、第51條第5 款、第95條，刑法施
行法第1條之1第1項、第2項前段，判決如主文。
本案經檢察官蔡甄漪到庭執行職務。
中    華    民    國    100    年    4    月    11    日
                  刑事第十六庭  法  官  陳蒨儀
上正本證明與原本無異。
如不服本判決應於收受送達後10日內向本院提出上訴書狀，並應
敘述具體理由；其未敘述上訴理由者，應於上訴期間屆滿後20日
內向本院補提理由書（均須按他造當事人之人數附繕本）「切勿
逕送上級法院」。告訴人或被害人如對於本判決不服者，應具備
理由請求檢察官上訴，其上訴期間之計算係以檢察官收受判決正
本之日期為準。
                                書記官  呂慧娟
中    華    民    國   100    年    4     月    12    日
附錄本判決論罪法條：
刑法第320條第1項
意圖為自己或第三人不法之所有，而竊取他人之動產者，為竊盜
罪，處5年以下有期徒刑、拘役或5百元以下罰金。

附表：
┌──┬───────┬───────┬────┬────────┬─────────────┐
│編號│行竊日期      │ 行竊地點     │被害人（│   竊取金額     │    備        註          │
│    │              │              │告訴人）│                │                          │
├──┼───────┼───────┼────┼────────┼─────────────┤
│ 1  │99年2月1日至99│忠孝東路住處  │丁孫明儼│新臺幣58,000元  │被告於警詢中供稱：99年2 月│
│    │年3月1日間某日│              │        │                │1 日過年期間丁孫明儼有新台│
│    │（起訴書誤載為│              │        │                │幣58,000元之紅包，係伊幫忙│
│    │99年2月1日）  │              │        │                │放在枕頭下，事後約1 個月趁│
│    │              │              │        │                │其他家人不在時將紅包竊取（│
│    │              │              │        │                │見偵卷第29頁）            │
├──┼───────┼───────┼────┼────────┼─────────────┤
│ 2  │99年8月底至99 │仁愛路住處    │丁應傑  │美金4,820元     │告訴人丁應傑證稱：伊係於99│
│    │年9月5日間某日│              │        │                │年8月底將美金4,820元放置於│
│    │（起訴書誤載為│              │        │                │仁愛路住處房間更衣室抽屜內│
│    │99年9月5日）  │              │        │                │，99年9月5日發現遭竊（見本│
│    │              │              │        │                │院卷第31頁）              │
├──┼───────┼───────┼────┼────────┼─────────────┤
│ 3  │99年11月5日   │仁愛路住處    │丁應傑  │美金2,013 元（被│                          │
│    │              │              │        │告已於案發後返還│                          │
│    │              │              │        │其中之美金713 元│                          │
│    │              │              │        │予丁應傑）      │                          │
├──┼───────┼───────┼────┼────────┼─────────────┤
│ 4  │99年11月3日10 │仁愛路住處（起│丁應傑  │人民幣2,600 元、│被告於警詢中供稱：伊係於99│
│    │時許（起訴書誤│訴書誤載為忠孝│        │港幣7,000 元（均│年11月3 日10時許進入仁愛路│
│    │載為99年11月9 │東路住處）    │        │已發還丁應傑）  │住處竊取港幣7,000 元、人民│
│    │日）          │              │        │                │幣2,600 元，並將之藏放於忠│
│    │              │              │        │                │孝東路住處廚房內（見偵卷第│
│    │              │              │        │                │6至7頁）；告訴人丁應傑則於│
│    │              │              │        │                │99年11月9 日發現放置於仁愛│
│    │              │              │        │                │路住處之款項遭竊（見偵卷第│
│    │              │              │        │                │8頁）                     │
└──┴───────┴───────┴────┴────────┴─────────────┘